【裁判字號】    98,上訴,344
【裁判日期】    990223
【裁判案由】    違反毒品危害防制條例
【裁判全文】
臺灣高等法院花蓮分院刑事判決         98年度上訴字第344號
上  訴  人
即  被  告  甲○○
指定辯護人  張秉正律師
上訴人因違反毒品危害防制條例案件，不服臺灣花蓮地方法院98
年度訴字第248號中華民國98年10月7日第一審判決（起訴案號：
臺灣花蓮地方法院檢察署98年度偵字第2206號），提起上訴，本
院判決如下：
    主  文
原判決關於甲○○販賣第二級毒品及定執行刑部分撤銷。
甲○○販賣第二級毒品，處有期徒刑二年八月。扣案之甲基安非
他命一包（毛重0.337公克）沒收銷燬之；扣案之新台幣五百元
及行動電話一支（含0000000000號SIM卡一枚）均沒收。
    事  實
一、甲○○明知甲基安非他命為第二級毒品，依法不得持有、販
    賣，98年5月6日晚間22時許，乙○○撥打甲○○所有之0000
    000000號行動電話，向甲○○購買新台幣（下同）5百元之
    甲基安非他命，甲○○竟基於販賣甲基安非他命之犯意應允
    之，隨即約在花蓮縣吉安鄉○○路581號對面馬路見面，將
    裝在七星牌香菸盒裡之甲基安非他命1小包交予乙○○，同
    時收取5百元現金，為警當場查獲，在甲○○身上扣得乙○
    ○甫交付之5百元，並在乙○○所駕駛自小客車右前座扣得
    甫購得之甲基安非他命1小包（毛重0.337公克）。
二、案經花蓮縣警察局吉安分局報請臺灣花蓮地方法院檢察署檢
    察官偵查起訴。
    理  由
一、證據能力方面
    本判決所引之供述及非供述證據，被告及辯護人於本院表示
    沒意見，迄本院言詞辯論終結前亦未聲明異議，本院審酌該
    等證據作成時之情況，並無違法或其他不當之情形，且與本
    案待證事實復具有相當之關聯性，以之為證據尚無不當，依
    法均應認有證據能力。
二、上開事實業據被告於警詢、偵查及本院審理時供認不諱，核
    與證人乙○○於偵查中所稱：「警察在我車上查獲安非他命
    1小包，是跟甲○○買的，被抓的那天晚上，我打他的手機
    ，和他約在自強路他的住處樓下馬路旁邊，我車停旁邊，他
    就把安非他命1小包裝在香菸盒裡面，在駕駛座旁邊玻璃外
    拿給我，這是第一次跟他買安非他命，是過年的時候有朋友
    介紹，我才知道要向他買，我把香菸盒放在駕駛座上，一面
    掏錢一面跟他說我只有這些錢，這時警察就出現了，我跟甲
    ○○沒有仇恨，也不會故意說謊來陷害他，我所述均實在」
    等語相符。又扣案之毒品經原審送請慈濟大學濫用藥物檢驗
    中心鑑定結果，確含甲基安非他命成分，亦有該中心98年7
    月29日慈大藥字第98072901號函在卷可參。此外，復有花蓮
    縣警察局吉安分局搜索扣押筆錄、扣案之5百元現金、照片
    18張、原審當庭查扣之行動電話一支（含0000000000號SIM
    卡）可佐。再甲基安非他命為第二級毒品，販賣毒品係屬重
    罪，被告將毒品分裝後，以5百元價格轉賣其中1小包甲基安
    非他命予乙○○，足見其有營利之意圖。本案事證明確，被
    告犯行，堪以認定。
三、被告行為後，毒品危害防制條例業於98年5月20日修正公布
    ，第4條第2項之罰金刑由新台幣7百萬元提高為1千萬元；並
    增訂第17條第2項：犯本條例第4條至第8條之罪，於偵查及
    審判中均自白者，得減輕其刑。而被告已於本案偵查及審判
    中自白犯罪，依刑法第2條第1項規定綜合比較新舊法結果，
    以裁判時時之法律對被告較為有利。核被告所為，係犯修正
    前毒品危害防制條例第4條第2項之販賣第二級毒品罪。被告
    於販賣前持有甲基安非他命之低度行為，為販賣之高度行為
    所吸收，不另論罪。其於本案偵查及審判中自白犯罪，依上
    開規定減輕其刑。又被告僅販賣第二級毒品一次，所得金額
    亦僅500元，相較於長期大量販賣毒品之大毒梟或大盤、中
    盤毒販而言，情節較為輕微，如量以最低度刑有期徒刑7年
    ，依一般國民生活經驗法則，尚嫌情輕法重，在客觀上足以
    引起一般同情，顯可憫恕，爰依刑法第59條之規定酌減其刑
    ，並遞減之。
四、原審對被告論罪科刑，固非無見。惟未就被告於本案偵查及
    審判中自白犯罪，減輕其刑，尚有未合。被告上訴，指摘原
    判決不當，為有理由，應予撤銷改判。
五、爰審酌被告為高中畢業來台工作之日籍人士，竟販賣甲基安
    非他命牟利，危害國人健康，及其犯罪動機、目的、手段、
    生活狀況、犯罪情節甚微，暨犯罪後態度等一切情狀，量處
    如主文所示之刑。又扣案之甲基安非他命1小包（毛重0.337
    公克），為本案交易之客體，不問屬於犯人與否，應依毒品
    危害防制條例第18條第1項前段之規定，沒收銷燬之。扣案
    之現金5百元及行動電話1支（含0000000000號SIM卡），係
    供販賣毒品所得及所用之物，應依毒品危害防制條例第19條
    第1項宣告沒收。至於扣案之現金425元、被告甲○○持有之
    甲基安非他命5小包，並無證據證明與本案有關，爰不予宣
    告沒收。
據上論斷，應依刑事訴訟法第369條第1項前段、第364條、第299
條第1項前段，修正前毒品危害防制條例第4條第2項，同條例第
17條第2項、第18條第1項前段、第19條第1項，刑法第11條前段
、第2條第1項前段、第59條，判決如主文。
本案經檢察官丙○○到庭執行職務。
中    華    民    國    99    年    2    月    23    日
                  刑事庭審判長法  官  謝志揚
                              法  官  張健河
                              法  官  林慶煙
以上正本證明與原本無異。
如不服本判決，應於收受送達後10日內向本院提出上訴書狀，其
未敘述理由者，並得於提起上訴狀後10日內向本院補提理由書（
均須按他造當事人之人數附繕本）「切勿逕送上級法院」。
告訴人或被害人如對於本判決不服者，應具備理由請求檢察官上
訴，其上訴期間之計算係以檢察官收受判決正本之日期為準。
中    華    民    國    99    年    2     月    23    日
                              書記官  林明智
附錄    本判決論罪科刑法條：
修正前毒品危害防制條例第4條
製造、運輸、販賣第一級毒品者，處死刑或無期徒刑；處無期徒
刑者，得併科新臺幣 1 千萬元以下罰金。
製造、運輸、販賣第二級毒品者，處無期徒刑或 7 年以上有期
徒刑，得併科新臺幣 7 百萬元以下罰金。
製造、運輸、販賣第三級毒品者，處 5 年以上有期徒刑，得併
科新臺幣 5 百萬元以下罰金。
製造、運輸、販賣第四級毒品者，處 3 年以上 10 年以下有期
徒刑，得併科新臺幣 3 百萬元以下罰金。
製造、運輸、販賣專供製造或施用毒品之器具者，處 1 年以上
7 年以下有期徒刑，得併科新臺幣 1 百萬元以下罰金。
前五項之未遂犯罰之。
毒品危害防制條例第17條
犯第 4 條至第 8 條、第 10 條或第 11 條之罪，供出毒品來源
，因而查獲其他正犯或共犯者，減輕或免除其刑。
犯第 4 條至第 8 條之罪於偵查及審判中均自白者，減輕其刑。

司法院資訊處製作；財團法人民間司法改革基金會備份。
